Inventaris van het archief van Kamer van Koophandel Rotterdam, Handelsregister 1921-1970
Nationaal Archief, Den Haag
Kamer van Koophandel Rotterdam: Handelsregister 1921-1970
KvK Rotterdam / Handelsregister 1921-1970
32977
425.20 meter; 3416 inventarisnummers.
Normale geschreven, getypte en gedrukte documenten, geen bijzondere handschriften.
Nationaal Archief, Den Haag
Kamer van Koophandel te Rotterdam
Het grootste deel van het archief omvat de numeriek geordende inschrijvingen in het Handelsregister.
Archiefvorming
Geschiedenis van het archiefbeheer
De verwerving van het archief
Het archief is krachtens bepalingen van de Archiefwet overgebracht.
3.17
Aanwijzingen voor de gebruiker
Openbaarheidsbeperkingen
Volledig openbaar.
Materiële beperkingen
Andere toegang
Op de handelsregisters van de Kamers van Koophandel in Zuid-Holland 1921 – 1995 (Bedrijvenregister) is een digitale index beschikbaar.
Aanvraaginstructie
Openbare archiefstukken kunnen online worden aangevraagd en gereserveerd. U kunt dit ook via de terminals in de studiezaal van het Nationaal Archief doen. Om te kunnen reserveren dient u de volgende stappen te volgen:
U maakt een profiel aan op www.gahetna.nl, en logt vervolgens in
Via de archiefinventaris (alleen de beschrijvingen met rode nummers) selecteert u het gewenste archiefstuk door op de knop 'Reserveren' te klikken
In het volgende scherm geeft u aan op welke dag u het archiefstuk wilt inzien
Indien u zich bevindt in de studiezaal en een tafelnummer heeft ontvangen kunt u dit nummer vermelden. Als u geen tafelnummer heeft kunt u tafelnummer 777 laten staan
Vervolgens bevestigt u uw reservering door deze te versturen.
Verwant materiaal
Beschikbaarheid van kopieën
Beschrijving van de series en archiefbestanddelen
- Doos/inventarisnummers 1-500
  - Dossiers 000578-200020, 1
  - Dossiers 200021-200040, 2
  - Dossiers 200041-200058, 3
  - Dossiers 200060-200080, 4
  - Dossiers 200081-200095, 5
  - Dossiers 200096-200120, 6
  - Dossiers 200121-200140, 7
  - Dossiers 200141-200162, 8
  - Dossiers 200163-200190, 9
  - Dossiers 200191-200215, 10
  - Dossiers 200216-200230a, 11
  - Dossiers 200230b-200250, 12
  - Dossiers 200252-200274, 13
  - Dossiers 200276-200295, 14
  - Dossiers 200296-200310, 15
  - Dossiers 200232a-200323b, 16
  - Dossiers 200323-200323i, 17
  - Dossiers 200323j-200340, 18
  - Dossiers 200341-200356, 19
  - Dossiers 200357-200357e, 20
  - Dossiers 200358-200380, 21
  - Dossiers 200381-200400, 22
  - Dossiers 200401-200420b, 23
  - Dossiers 200421-200435, 24
  - Dossiers 200436-200459, 25
  - Dossiers 200461-200485, 26
  - Dossiers 200486-200508, 27
  - Dossiers 200510-200530, 28
  - Dossiers 200531-200540, 29
  - Dossiers 200541-200560, 30
  - Dossiers 200561-200575, 31
  - Dossiers 200576-200595, 32
  - Dossiers 200596-200605, 33
  - Dossiers 200607-200625, 34
  - Dossiers 200626-200640, 35
  - Dossiers 200641-200655, 36
  - Dossiers 200656-200665c, 37
  - Dossiers 200666-200699, 38
  - Dossiers 200700-200720, 39
  - Dossiers 200721-200745, 40
  - Dossiers 200747-200765, 41
  - Dossiers 200766-200795, 42
  - Dossiers 200796-200815, 43
  - Dossiers 200817-200820, 44
  - Dossiers 200822-200840, 45
  - Dossiers 200841-200859, 46
  - Dossiers 200861-200888, 47
  - Dossiers 200889-200910, 48
  - Dossiers 200911-200935, 49
  - Dossiers 200936-200960, 50
  - Dossiers 200961-200980, 51
  - Dossiers 200981-201010, 52
  - Dossiers 201011-201040, 53
  - Dossiers 201041-201065, 54
  - Dossiers 201066-201080, 55
  - Dossiers 201081-201101, 56
  - Dossiers 201102-201125, 57
  - Dossiers 201126-201142, 58
  - Dossiers 201143-201170, 59
  - Dossiers 201171-201185, 60
  - Dossiers 201186-201210, 61
  - Dossiers 201211-201235, 62
  - Dossiers 201236-201255, 63
  - Dossiers 201256-201259, 64
  - Dossiers 201261-201280, 65
  - Dossiers 201281-201299, 66
  - Dossiers 201300-201324, 67
  - Dossiers 201327-201342a, 68
  - Dossiers 201343-201365, 69
  - Dossiers 201366-201390, 70
  - Dossiers 201391-201405b, 71
  - Dossiers 201406-201429, 72
  - Dossiers 201430-201449, 73
  - Dossiers 201451-201465, 74
  - Dossiers 201466-201487a, 75
  - Dossiers 201488-201507, 76
  - Dossiers 201508-201530, 77
  - Dossiers 201531-201550, 78
  - Dossiers 201551-201570, 79
  - Dossiers 201571-201586a, 80
  - Dossiers 201589-201607, 81
  - Dossiers 201608-201630, 82
  - Dossiers 201631-201652, 83
  - Dossiers 201653-201675, 84
  - Dossiers 201676-201699, 85
  - Dossiers 201701-201717, 86
  - Dossiers 201719-201745, 87
  - Dossiers 201746-201770, 88
  - Dossiers 201771-201800, 89
  - Dossiers 201801-201821, 90
  - Dossiers 201822-201850, 91
  - Dossiers 201851-201891, 92
  - Dossiers 201892-201920, 93
  - Dossiers 201921-201950, 94
  - Dossiers 201951-201985, 95
  - Dossiers 201986-202010, 96
  - Dossiers 202011-202041, 97
  - Dossiers 202042-202056, 98
  - Dossiers 202057-202090, 99
  - Dossiers 202091-202125, 100
  - Dossiers 040484-202155, 101
  - Dossiers 202156-202190, 102
  - Dossiers 202191-202220, 103
  - Dossiers 202221-202255, 104
  - Dossiers 202256-202285, 105
  - Dossiers 202286-202319, 106
  - Dossiers 202321-202345, 107
  - Dossiers 202346-202380, 108
  - Dossiers 202381-202393b, 109
  - Dossiers 202393-202393h, 110
  - Dossiers 202395-202420, 111
  - Dossiers 202421-202450, 112
  - Dossiers 202451-202475, 113
  - Dossiers 202476-202505, 114
  - Dossiers 202506-202525, 115
  - Dossiers 202526-202550, 116
  - Dossiers 202551-202577, 117
  - Dossiers 202578-202595, 118
  - Dossiers 202596-202630, 119
  - Dossiers 202631-202660, 120
  - Dossiers 202661-202690, 121
  - Dossiers 202691-202710, 122
  - Dossiers 202711-202725, 123
  - Dossiers 202726-202744, 124
  - Dossiers 202745-202774, 125
  - Dossiers 202776-202799, 126
  - Dossiers 202800-202815, 127
  - Dossiers 202816-202830, 128
  - Dossiers 202831-202855, 129
  - Dossiers 202856-202879, 130
  - Dossiers 202880-202909, 131
  - Dossiers 202911-202940, 132
  - Dossiers 202941-202975, 133
  - Dossiers 202976-202995, 134
  - Dossiers 202023-203030, 135
  - Dossiers 203031-203050, 136
  - Dossiers 137100-203079, 137
  - Dossiers 138277-203119, 138
  - Dossiers 203121-203154, 139
  - Dossiers 203155-203189, 140
  - Dossiers 203191-203220, 141
  - Dossiers 203222-203243, 142
  - Dossiers 203244-203261, 143
  - Dossiers 203262-203271, 144
  - Dossiers 203271a-203271m, 145
  - Dossiers 203271-203300, 146
  - Dossiers 203301-203340, 147
  - Dossiers 203341-203370, 148
  - Dossiers 203371-203395, 149
  - Dossiers 203396-203415, 150
  - Dossiers 203416-203440, 151
  - Dossiers 203441-203470, 152
  - Dossiers 203472-203500, 153
  - Dossiers 203503-203535, 154
  - Dossiers 203536-203560, 155
  - Dossiers 203561-203583, 156
  - Dossiers 203584-203600, 157
  - Dossiers 203602-203626, 158
  - Dossiers 203627-203645, 159
  - Dossiers 203646-203675, 160
  - Dossiers 203676-203700, 161
  - Dossiers 203701-203725, 162
  - Dossiers 203727-203755, 163
  - Dossiers 203756-203790, 164
  - Dossiers 203791-203820, 165
  - Dossiers 203821-203850, 166
  - Dossiers 203851-203880, 167
  - Dossiers 203881-203910, 168
  - Dossiers 203911-203940, 169
  - Dossiers 203942-203970, 170
  - Dossiers 203971-204010, 171
  - Dossiers 204011-204042, 172
  - Dossiers 204043-204070, 173
  - Dossiers 204071-204100, 174
  - Dossiers 204101-204125, 175
  - Dossiers 204126-204140, 176
  - Dossiers 204141-204170, 177
  - Dossiers 204172-204200, 178
  - Dossiers 204201-204230, 179
  - Dossiers 204231-204250, 180
  - Dossiers 204251-204280, 181
  - Dossiers 204281-204300, 182
  - Dossiers 204302-204330, 183
  - Dossiers 204331-204355, 184
  - Dossiers 204356-204381, 185
  - Dossiers 204383-204385, 186
  - Dossiers 204386-204404a, 187
  - Dossiers 204404-204425, 188
  - Dossiers 204426-204455, 189
  - Dossiers 204456-204485, 190
  - Dossiers 204487-204510, 191
  - Dossiers 204511-204540, 192
  - Dossiers 204541-204570, 193
  - Dossiers 204572-204600, 194
  - Dossiers 204601-204630, 195
  - Dossiers 204631-204660, 196
  - Dossiers 204661-204690, 197
  - Dossiers 204691-204715, 198
  - Dossiers 204716-204735, 199
  - Dossiers 204736-204755, 200
  - Dossiers 204756-204780, 201
  - Dossiers 204781-204814, 202
  - Dossiers 204813-204835, 203
  - Dossiers 204838-204855, 204
  - Dossiers 204856-204875, 205
  - Dossiers 204878-204909, 206
  - Dossiers 204910-204931, 207
  - Dossiers 204932-204960, 208
  - Dossiers 204963-204983a, 209
  - Dossiers 204985-205015, 210
  - Dossiers 205016-205045, 211
  - Dossiers 205046-205065, 212
  - Dossiers 205066-205095, 213
  - Dossiers 205096-205125, 214
  - Dossiers 205126-205160, 215
  - Dossiers 205162-205195, 216
  - Dossiers 205196-205225, 217
  - Dossiers 205226-205250, 218
  - Dossiers 205251-205275, 219
  - Dossiers 205276-205308, 220
  - Dossiers 205311-205335, 221
  - Dossiers 205336-205358, 222
  - Dossiers 205360-205385, 223
  - Dossiers 205386-205410, 224
  - Dossiers 205411-205445, 225
  - Dossiers 205446-205474, 226
  - Dossiers 205476-205505, 227
  - Dossiers 205506-205540, 228
  - Dossiers 205542-205570, 229
  - Dossiers 205574-205604, 230
  - Dossiers 205606-205630, 231
  - Dossiers 205631-205650, 232
  - Dossiers 205653-205676, 233
  - Dossiers 205677-205699, 234
  - Dossiers 205700-205735, 235
  - Dossiers 205736-205754, 236
  - Dossiers 205756-205780, 237
  - Dossiers 205781-205799, 238
  - Dossiers 205800-205844, 239
  - Dossiers 205849-205868, 240
  - Dossiers 205871-205894, 241
  - Dossiers 205895-205919, 242
  - Dossiers 205921-205960, 243
  - Dossiers 205961-205999, 244
  - Dossiers 206002-206023, 245
  - Dossiers 206026-206060, 246
  - Dossiers 206061-206100, 247
  - Dossiers 206102-206130, 248
  - Dossiers 206131-206164, 249
  - Dossiers 206167-206200, 250
  - Dossiers 206201-206220, 251
  - Dossiers 206221-206250, 252
  - Dossiers 206252-206275, 253
  - Dossiers 206277-206304, 254
  - Dossiers 206306-206339, 255
  - Dossiers 206342-206385, 256
  - Dossiers 206386-206420, 257
  - Dossiers 206421-206445, 258
  - Dossiers 206446-206475, 259
  - Dossiers 206476-206500, 260
  - Dossiers 206501-206520, 261
  - Dossiers 206522-206555, 262
  - Dossiers 206556-206590, 263
  - Dossiers 206591-206620, 264
  - Dossiers 206621-206655, 265
  - Dossiers 206656-206690, 266
  - Dossiers 206691-206730, 267
  - Dossiers 206731-206765, 268
  - Dossiers 206766-206795, 269
  - Dossiers 206796-206825, 270
  - Dossiers 206827-206855, 271
  - Dossiers 206856-206890, 272
  - Dossiers 206891-206915, 273
  - Dossiers 206916-206940, 274
  - Dossiers 206941-206970, 275
  - Dossiers 206971-207000, 276
  - Dossiers 207001-207035, 277
  - Dossiers 207036-207065, 278
  - Dossiers 207066-207090, 279
  - Dossiers 207091-207123, 280
  - Dossiers 207125-207150, 281
  - Dossiers 207154-207199, 282
  - Dossiers 207200-207239, 283
  - Dossiers 207241-207280, 284
  - Dossiers 207281-207315, 285
  - Dossiers 207316-207361, 286
  - Dossiers 207362-207399, 287
  - Dossiers 207403-207440, 288
  - Dossiers 207441-207469, 289
  - Dossiers 207471-207499, 290
  - Dossiers 207501-207532, 291
  - Dossiers 207533-207533e, 292
  - Dossiers 207534-207552, 293
  - Dossiers 207553-207559, 294
  - Dossiers 207561-207590, 295
  - Dossiers 207592-207620, 296
  - Dossiers 207621-207655, 297
  - Dossiers 207657-207694, 298
  - Dossiers 207696-207715, 299
  - Dossiers 207716-207750, 300
  - Dossiers 207751-207779, 301
  - Dossiers 207783-207830, 302
  - Dossiers 207831-207868, 303
  - Dossiers 207870-207905, 304
  - Dossiers 207906-207940, 305
  - Dossiers 207941-207970, 306
  - Dossiers 207972-208005, 307
  - Dossiers 208007-208039, 308
  - Dossiers 208041-208070, 309
  - Dossiers 208072-208100, 310
  - Dossiers 208101-208140, 311
  - Dossiers 208141-208172, 312
  - Dossiers 208172-208272, 313
  - Dossiers 208201-208235, 314
  - Dossiers 208237-208269, 315
  - Dossiers 208271-208319, 316
  - Dossiers 208322-208359, 317
  - Dossiers 208362-208400, 318
  - Dossiers 208402-208450, 319
  - Dossiers 208451-208490, 320
  - Dossiers 208493-208530, 321
  - Dossiers 208531-208569, 322
  - Dossiers 208571-208610, 323
  - Dossiers 208612-208655, 324
  - Dossiers 208657-208690, 325
  - Dossiers 208692-208725, 326
  - Dossiers 208726-208760, 327
  - Dossiers 208761-208795, 328
  - Dossiers 208797-208799, 329
  - Dossiers 208800-208840, 330
  - Dossiers 208841-208880, 331
  - Dossiers 208881-208920, 332
  - Dossiers 208921-208960, 333
  - Dossiers 208961-208995, 334
  - Dossiers 208996-209033, 335
  - Dossiers 209036-209060, 336
  - Dossiers 209061-209107, 337
  - Dossiers 209112-209149, 338
  - Dossiers 209151-209175, 339
  - Dossiers 209176-209200, 340
  - Dossiers 209201-209235, 341
  - Dossiers 209236-209269, 342
  - Dossiers 209270-209300, 343
  - Dossiers 209302-209329, 344
  - Dossiers 209332-209365, 345
  - Dossiers 209367-209390, 346
  - Dossiers 209392-209445, 347
  - Dossiers 209450-209490, 348
  - Dossiers 209491-209527, 349
  - Dossiers 209531-209575, 350
  - Dossiers 209577-209605, 351
  - Dossiers 209608-209644, 352
  - Dossiers 209646-209679, 353
  - Dossiers 209684-209722, 354
  - Dossiers 209725-209759, 355
  - Dossiers 209761-209785, 356
  - Dossiers 209786-209818, 357
  - Dossiers 209821-209855, 358
  - Dossiers 209856-209899, 359
  - Dossiers 209900-209940, 360
  - Dossiers 209942-209974, 361
  - Dossiers 209976-209999, 362
  - Dossiers 210001-210044, 363
  - Dossiers 210046-210083, 364
  - Dossiers 210086-210123, 365
  - Dossiers 210126-210155, 366
  - Dossiers 210156-210190, 367
  - Dossiers 210193-210235, 368
  - Dossiers 210238-210275, 369
  - Dossiers 210276-210325, 370
  - Dossiers 210326-210370, 371
  - Dossiers 210373-210410, 372
  - Dossiers 210411-210450, 373
  - Dossiers 210451-210495, 374
  - Dossiers 210497-210530, 375
  - Dossiers 210533-210574, 376
  - Dossiers 210576-210620, 377
  - Dossiers 210621-210660, 378
  - Dossiers 210662-210715, 379
  - Dossiers 210716-210750, 380
  - Dossiers 210751-210785, 381
  - Dossiers 210786-210816a, 382
  - Dossiers 210818-210859, 383
  - Dossiers 210863-210900, 384
  - Dossiers 210902-210952, 385
  - Dossiers 210960-211000, 386
  - Dossiers 211001-211050, 387
  - Dossiers 211051-211094, 388
  - Dossiers 211097-211140, 389
  - Dossiers 211141-211169, 390
  - Dossiers 211171-211200, 391
  - Dossiers 211201-211229, 392
  - Dossiers 211231-211260, 393
  - Dossiers 211261-211290, 394
  - Dossiers 211291-211325, 395
  - Dossiers 211327-211355, 396
  - Dossiers 211356-211380, 397
  - Dossiers 211381-211420, 398
  - Dossiers 211421-211460, 399
  - Dossiers 211461-211489, 400
  - Dossiers 211491-211515, 401
  - Dossiers 211516-211549, 402
  - Dossiers 211551-211590, 403
  - Dossiers 211591-211635, 404
  - Dossiers 211636-211670, 405
  - Dossiers 211671-211725, 406
  - Dossiers 211730-211770, 407
  - Dossiers 211773-211810, 408
  - Dossiers 211815-211856, 409
  - Dossiers 211857-211898, 410
  - Dossiers 211901-211940, 411
  - Dossiers 211941-211980, 412
  - Dossiers 211983-212020, 413
  - Dossiers 212025-212070, 414
  - Dossiers 212071-212104, 415
  - Dossiers 212106-212148, 416
  - Dossiers 212153-212175, 417
  - Dossiers 212178-212214, 418
  - Dossiers 212218-212255, 419
  - Dossiers 212258-212284, 420
  - Dossiers 212286-212320, 421
  - Dossiers 212322-212360, 422
  - Dossiers 212364-212400, 423
  - Dossiers 212404-212435, 424
  - Dossiers 212436-212480, 425
  - Dossiers 212481-212510, 426
  - Dossiers 212514-212545, 427
  - Dossiers 212546-212590, 428
  - Dossiers 212591-212623, 429
  - Dossiers 212626-212659, 430
  - Dossiers 212662-212705, 431
  - Dossiers 212706-212745, 432
  - Dossiers 212748-212798, 433
  - Dossiers 212801-212840, 434
  - Dossiers 212841-212866, 435
  - Dossiers 212871-212920, 436
  - Dossiers 212921-212960, 437
  - Dossiers 212961-212999, 438
  - Dossiers 213002-213020, 439
  - Dossiers 213021-213049, 440
  - Dossiers 213051-213073, 441
  - Dossiers 213076-213115, 442
  - Dossiers 213117-213137, 443
  - Dossiers 213140-213166, 444
  - Dossiers 213170-213200, 445
  - Dossiers 213201-213249, 446
  - Dossiers 213251-213298, 447
  - Dossiers 213303-213355, 448
  - Dossiers 213356-213385, 449
  - Dossiers 213395-213435, 450
  - Dossiers 213437-213470, 451
  - Dossiers 213472-213529, 452
  - Dossiers 213532-213588, 453
  - Dossiers 213593-213630, 454
  - Dossiers 213631-213665, 455
  - Dossiers 213666-213724, 456
  - Dossiers 213729-213767, 457
  - Dossiers 213770-213809, 458
  - Dossiers 213812-213864, 459
  - Dossiers 213868-213909, 460
  - Dossiers 213911-213965, 461
  - Dossiers 213967-214015, 462
  - Dossiers 214021-214076, 463
  - Dossiers 214082-214120, 464
  - Dossiers 214122-214157, 465
  - Dossiers 214158-214187, 466
  - Dossiers 214191-214250, 467
  - Dossiers 214251-214300, 468
  - Dossiers 214304-214358, 469
  - Dossiers 214367-214401, 470
  - Dossiers 214403-214440, 471
  - Dossiers 214442-214477, 472
  - Dossiers 214478-214517, 473
  - Dossiers 214523-214580, 474
  - Dossiers 214582-214619, 475
  - Dossiers 214622-214677, 476
  - Dossiers 214681-214727, 477
  - Dossiers 214730-214795, 478
  - Dossiers 214797-214846, 479
  - Dossiers 214848-214896, 480
  - Dossiers 214907-214990, 481
  - Dossiers 214992-215092, 482
  - Dossiers 215098-215175, 483
  - Dossiers 215183-215260, 484
  - Dossiers 215262-215352, 485
  - Dossiers 215356-215440, 486
  - Dossiers 215441-215545, 487
  - Dossiers 215548-215645, 488
  - Dossiers 215648-215765, 489
  - Dossiers 215768-215874, 490
  - Dossiers 215889-215993, 491
  - Dossiers 215999-216087, 492
  - Dossiers 216089-216217, 493
  - Dossiers 216220-216354, 494
  - Dossiers 216356-216470, 495
  - Dossiers 216476-216608, 496
  - Dossiers 216610-216770, 497
  - Dossiers 216775-216918, 498
  - Dossiers 216920-217145, 499
  - Dossiers 217147-217591, 500
- Doos/inventarisnummers 501-1000
  - Dossiers 000008-000061, 501
  - Dossiers 000064-000155, 502
  - Dossiers 000156-000302, 503
  - Dossiers 000305-000378, 504
  - Dossiers 000380-000525, 505
  - Dossiers 000529-000644, 506
  - Dossiers 000649-000697, 507
  - Dossiers 000703-000783, 508
  - Dossiers 000787-000871, 509
  - Dossiers 000872-000983, 510
  - Dossiers 000986-001030, 511
  - Dossiers 001032-001078, 512
  - Dossiers 001079-001121, 513
  - Dossiers 001122-001154, 514
  - Dossiers 001158-001251, 515
  - Dossiers 001258-001290, 516
  - Dossiers 001291-001356, 517
  - Dossiers 001361-001429, 518
  - Dossiers 001430-001476, 519
  - Dossiers 001477-001492, 520
  - Dossiers 001514-001593, 521
  - Dossiers 001605-001670, 522
  - Dossiers 001673-001713, 523
  - Dossiers 001723-001768, 524
  - Dossiers 001770-001841, 525
  - Dossiers 001845-001876, 526
  - Dossiers 001879-001930, 527
  - Dossiers 001932-001995, 528
  - Dossiers 001996-002067, 529
  - Dossiers 002068-002199, 530
  - Dossiers 002200-002257, 531
  - Dossiers 002259-002268, 532
  - Dossiers 002269-002305, 533
  - Dossiers 002306-002398, 534
  - Dossiers 002402-002475, 535
  - Dossiers 002480-002530, 536
  - Dossiers 002532-002548b, 537
  - Dossiers 002561-002638, 538
  - Dossiers 002642-002760, 539
  - Dossiers 002769-002838, 540
  - Dossiers 002840-002891, 541
  - Dossiers 002901-003005, 542
  - Dossiers 003008-003064, 543
  - Dossiers 003077-003139, 544
  - Dossiers 003140-003181, 545
  - Dossiers 003184-003246, 546
  - Dossiers 003250-003358, 547
  - Dossiers 003359-003428, 548
  - Dossiers 003430-003490, 549
  - Dossiers 003500-003598, 550
  - Dossiers 003610-003697, 551
  - Dossiers 003703-003734, 552
  - Dossiers 003736-003812a, 553
  - Dossiers 003818-003867, 554
  - Dossiers 003873a-003943a, 555
  - Dossiers 003947-004030, 556
  - Dossiers 004031-004097, 557
  - Dossiers 004099-004178, 558
  - Dossiers 004189-004274, 559
  - Dossiers 004277-004330, 560
  - Dossiers 004333-004440, 561
  - Dossiers 004441-004566, 562
  - Dossiers 004572-004634, 563
  - Dossiers 004635-004651, 564
  - Dossiers 004652-004692, 565
  - Dossiers 004700-004830, 566
  - Dossiers 004832-004875, 567
  - Dossiers 004877-004942, 568
  - Dossiers 004947-004997, 569
  - Dossiers 005001-005016, 570
  - Dossiers 005027-005096, 571
  - Dossiers 005097-005123, 572
  - Dossiers 005124-005143, 573
  - Dossiers 005144-005186, 574
  - Dossiers 005187-005228, 575
  - Dossiers 005230-005265, 576
  - Dossiers 005287-005321, 577
  - Dossiers 005322-005336, 578
  - Dossiers 005340-005358, 579
  - Dossiers 005359-005377, 580
  - Dossiers 005380-005446, 581
  - Dossiers 005448-005582, 582
  - Dossiers 005585-005653, 583
  - Dossiers 005654-005741, 584
  - Dossiers 005754-005847, 585
  - Dossiers 005849-005943, 586
  - Dossiers 005944-005998, 587
  - Dossiers 006017-006099, 588
  - Dossiers 006108-006166, 589
  - Dossiers 006195-006272, 590
  - Dossiers 006276-006351, 591
  - Dossiers 006352-006440, 592
  - Dossiers 006445-006515a, 593
  - Dossiers 006516-006592, 594
  - Dossiers 006601-006664, 595
  - Dossiers 006673-006717, 596
  - Dossiers 006724-006815, 597
  - Dossiers 006816-006947, 598
  - Dossiers 006948-007033, 599
  - Dossiers 007035-007096a, 600
  - Dossiers 007098-007253, 601
  - Dossiers 007255-007304b, 602
  - Dossiers 007308-007435, 603
  - Dossiers 007440-007545, 604
  - Dossiers 007550a-007621, 605
  - Dossiers 007676-007799, 606
  - Dossiers 007810-007869, 607
  - Dossiers 007875-007959, 608
  - Dossiers 007960-008044, 609
  - Dossiers 008048-008183, 610
  - Dossiers 008209-008299, 611
  - Dossiers 008304-008340, 612
  - Dossiers 008346-008547, 613
  - Dossiers 008552-008696, 614
  - Dossiers 008700-008799, 615
  - Dossiers 008800-008899, 616
  - Dossiers 008908-008982, 617
  - Dossiers 009026-009098c, 618
  - Dossiers 009102-009207, 619
  - Dossiers 009217-009297, 620
  - Dossiers 009312-009373, 621
  - Dossiers 009378-009488, 622
  - Dossiers 009490-009599, 623
  - Dossiers 009606-009696, 624
  - Dossiers 009702-009792, 625
  - Dossiers 009802-009896, 626
  - Dossiers 009901-009979, 627
  - Dossiers 010003-010099, 628
  - Dossiers 010106-010196, 629
  - Dossiers 010206-010297, 630
  - Dossiers 010300-010497, 631
  - Dossiers 010503-010583, 632
  - Dossiers 010615-010693, 633
  - Dossiers 010703-010796, 634
  - Dossiers 010811-010896, 635
  - Dossiers 010900-010969, 636
  - Dossiers 010971-011030, 637
  - Dossiers 011034-011152, 638
  - Dossiers 011154-011265, 639
  - Dossiers 011280-011375, 640
  - Dossiers 011376-011441, 641
  - Dossiers 011442-011582, 642
  - Dossiers 011619-011704, 643
  - Dossiers 011707-011796, 644
  - Dossiers 011801-011897, 645
  - Dossiers 011901-011988, 646
  - Dossiers 012000-012063, 647
  - Dossiers 012066-012180, 648
  - Dossiers 012182a-012182e, 649
  - Dossiers 012184-012236, 650
  - Dossiers 012237-012298, 651
  - Dossiers 012326-012390, 652
  - Dossiers 012403-012480, 653
  - Dossiers 012481-012589, 654
  - Dossiers 012602-012684, 655
  - Dossiers 012686-012748, 656
  - Dossiers 012753-012792, 657
  - Dossiers 012808-012889, 658
  - Dossiers 012901-012957, 659
  - Dossiers 012965-013050, 660
  - Dossiers 013068-013153, 661
  - Dossiers 013158-013272, 662
  - Dossiers 013274-013364, 663
  - Dossiers 013359-013454a, 664
  - Dossiers 013464-013605, 665
  - Dossiers 013609-013647b, 666
  - Dossiers 013651-013699, 667
  - Dossiers 013707-013799, 668
  - Dossiers 013800-013864a, 669
  - Dossiers 013867-013896b, 670
  - Dossiers 013906-013964, 671
  - Dossiers 013973-014055, 672
  - Dossiers 014057-014129, 673
  - Dossiers 014131-014231, 674
  - Dossiers 014235-014298, 675
  - Dossiers 014322-014408, 676
  - Dossiers 014409-014498, 677
  - Dossiers 014508-014561, 678
  - Dossiers 014566-014699, 679
  - Dossiers 014700-014798, 680
  - Dossiers 014813-014923, 681
  - Dossiers 014926-015064, 682
  - Dossiers 015073-015197, 683
  - Dossiers 015203-015247, 684
  - Dossiers 015248-015293, 685
  - Dossiers 015301-015399, 686
  - Dossiers 015406-015483, 687
  - Dossiers 015504-015579, 688
  - Dossiers 015581-015681, 689
  - Dossiers 015684-015767, 690
  - Dossiers 015774-015877, 691
  - Dossiers 015892-015969, 692
  - Dossiers 015974-016041, 693
  - Dossiers 016042-016094, 694
  - Dossiers 016108-016191, 695